【裁判字號】    99,消債清,156
【裁判日期】    991230
【裁判案由】    清算事件
【裁判全文】
臺灣板橋地方法院民事裁定           99年度消債清字第156號
聲  請  人  劉千玉
債  權  人  國泰世華商業銀行股份有限公司
法定代理人  汪國華
代  理  人  馮佳慧
債  權  人  臺灣新光商業銀行股份有限公司
法定代理人  李增昌
代  理  人  劉千詳
債  權  人  聯邦商業銀行股份有限公司
法定代理人  李憲章
代  理  人  蕭智中
債  權  人  萬泰商業銀行股份有限公司
法定代理人  韓傑輔
代  理  人  郭峰
債  權  人  台新國際商業銀行股份有限公司
法定代理人  吳清文
債  權  人  中國信託商業銀行股份有限公司
法定代理人  辜濂松
債  權  人  誠第二資產管理股份有限公司
法定代理人  王裕南
上列當事人因消費者債務清理事件，本院裁定如下：
    主  文
聲請人楊上賢自中華民國九十九年十二月三十日下午四時起開始
清算程序，並同時終止清算程序。
    理  由
一、按更生方案未依消費者債務清理條例第59條、第60條規定可
    決時，除有該條例第64條規定之情形外，法院應以裁定開始
    清算程序；更生方案無履行可能，法院應不認可更生方案，
    消費者債務清理條例第61條、第63條第1 項第8 款分別定有
    明文。次按法院開始清算程序之裁定，應載明其年、月、日
    、時，並即時發生效力，同條例第83條第1 項亦定有明文可
    參。又債務人之財產不敷清償清算程序之費用時，法院應裁
    定開始清算程序，並同時終止清算程序，復為同條例第85條
    第1 項所明定。
二、經查，本件聲請人前聲請更生，雖經本院98年度消債更字第
    633號裁定開始更生程序在案，聲請人於民國99年5月12日陳
    報更生方案，以每月為一期，每期給付新臺幣（下同）3,00
    0元，總共清償72期，合計清償216,000元。本院於99年5月2
    4日依消費者債務清理條例第60條第1項函各債權人進行書面
    可決，無擔保及無優先權債權人全體（國泰世華商業銀行股
    份有限公司、臺灣新光商業銀行股份有限公司、聯邦商業銀
    行股份有限公司、萬泰商業銀行股份有限公司、台新國際商
    業銀行股份有限公司、中國信託商業銀行股份有限公司、匯
    誠第二資產管理股份有限公司）均來文表示反對，未能通過
    可決。復查，依據聲請人所提近六個月之薪資單顯示，其每
    月平均收入約25,667元，聲請人雖稱必要支出係供聲請人及
    其配偶、未成年子女之生活使用，惟聲請人之配偶雖數次中
    風，但由亞東紀念醫院診斷證明書及國立台灣大學醫學院附
    設醫院診斷證明書觀之，僅記載治療後情況穩定，未就是否
    影響工作能力多做說明，聲請人所陳其配偶無法工作等語，
    亦經本院民事執行處司法事務官於99年10月18日命聲請人補
    正99年度配偶罹病中風之證明資料，聲請人均未提出任何資
    料以為釋明，其前述主張不足以使人認有理由確信為真。準
    此，聲請人所提更生方案每月還款3,000元、清償成數17.63
    %，聲請人之每月支出22,000元，縱然作為聲請人及其未成
    年子女生活之用，平均每人每月必要支出11,000元已逾台北
    縣99年度最低生活標準10,792元，實難認其已盡最大還款誠
    意清償債務，對債權人尚欠公允，是本件堪認已符合消費者
    債務清理條例第61條規定，應由本院以裁定開始清算程序，
    又本院依職權調閱聲請人稅務資料，其名下雖有立科技股
    份有限公司股票，惟其價值低微，而清算尚需清算程序費用
    ，參酌本件清算程序之規模，堪認聲請人之財產，應不敷清
    償清算程序之費用，難認進行清算程序有利於債權人及債務
    人。是依消費者債務清理條例第83條第1項、第85條第1項之
    規定裁定開始本件清算程序，並同時終止清算程序，爰裁定
    如主文。
中    華    民    國    99    年    12    月    30    日
                  民事第二庭    法  官  張谷輔
上為正本係照原本作成。
開始清算程序之裁定不得抗告，如不服同時終止清算程序之裁定
，應於裁定送達後10日內，以書狀向本院提出抗告，並繳納抗告
費新臺幣1,000 元。
中    華    民    國    99    年    12    月    30    日
                                書記官  郭群裕

司法院資訊處製作；財團法人民間司法改革基金會備份。
